【裁判字號】    87,自,670
【裁判日期】    890127
【裁判案由】    竊盜
【裁判全文】
台灣台中地方法院刑事判決                          八十七年度自字第六七號
    自  訴  人  乙○○
    被      告  甲○○
右列被告因竊盜案件，經自訴人提起自訴，本院判決如左：
    主  文
甲○○連續竊盜，處有期徒刑壹年貳月。
    事  實
一、緣坐落台中市○○區○○段三七八地號、地目旱、面積四一五七點三二平方公尺
    、同段三七八之一地號、地目旱、面積二三八點四九平方公尺、同段三七八之二
    地號、地目旱、面積零點九四平方公尺、同段三八○地號、地目旱、面積八三○
    點一二平方公尺、同段三八○之一地號、地目旱、面積二二二點四○平方公尺、
    同段地號三八○之二號、地目旱、面積二八點九一平方公尺、同段三八一地號、
    地目旱、面積四三點一一平方公尺等土地（以下稱廣明段第三七八、三七八之一
    、三七八之二、三八○、三八○之一、三八○之二、三八一地號土地），係乙○
    ○所有，因連某長居美國無力管理，且上開土地約莫有三分之二面積為魚池，故
    於八十六年四月間同意其妻弟羅丕東於上開土地回填砂石後用以養殖鴕鳥，並出
    具委任書由羅丕東代為處理，羅丕東乃於八十六年九月間委由張英文施作填土，
    並收取新台幣（下同）六萬元，張英文又轉託甲○○回填砂石，詎甲○○竟意圖
    為自己不法之所有，並基於概括之犯意，自八十六年十月間起，連續多次僱用不
    知情之不詳姓名挖土機司機，先挖取上開土地表土下之土石達地面下二十台尺，
    盜取地下砂石載往他處販售，復於如附表所示土地上傾倒建築廢棄物達地面上五
    台尺，致令不堪使用，足生損害於乙○○，乙○○於八十七年三月間返台發現上
    情，要求甲○○除去該廢棄物，被告雖答應僱工清理，迄無回復原狀之舉。
二、案經乙○○向本院提起自訴。
    理  由
一、訊據被告甲○○固承認於前揭時地回填地上物之事實，惟矢口否認有竊盜砂石犯
    行，辯稱：伊有交付張英文十九萬元，約定可在上開土地回填建築廢棄物，張英
    文稱已交付羅丕東十萬元，並無竊盜上開土地之砂石或毀損土地，羅丕東如返還
    錢款予張英文，伊願將上開土地上之建築廢棄物清除云云。然查：右揭事實，業
    據自訴人指述綦詳，並經證人羅丕東證述僅與張英文約定可回填泥土，不得傾倒
    垃圾等情，證人廖繼椿證述工人說開挖要養鴕鳥，但只見將土石挖出去賣，又回
    填垃圾及廢棄物等情明確，且有照片八張、同意書影本一件、土地登記簿謄本七
    件、現場圖彩色圖片十八張附卷足稽；況查自訴人出具之同意書僅載明同意於土
    地上回填土，並未載明同意被告挖取地表以下之泥土等情，有該同意書一紙附卷
    可憑，被告復無法帶同張英文到院或提供證據供本院查證其如何有權挖取地表以
    下之泥土，所辯情節，已有可疑。又如附表所示土地上確已堆放建築廢棄物達地
    面上五台尺高，已據證人廖繼椿證述明確，且經本院到場勘驗屬實，製有勘驗筆
    錄在卷可按，並經台中市中興地政事務所派員測量，製有複丈成果圖附卷足稽。
    參以被告於本院審理中亦供明其有堆放建築物，但迄無法帶同張英文到院為證，
    所辯顯係臨訟飾褻之詞，不足採信，本件事證已臻明確，被告犯行堪以認定。
二、核被告甲○○所為，係犯刑法第三百二十條第一項之普通竊盜罪及第三百五十四
    條之毀損器物罪。又被告利用不知情之挖土機司機犯罪，為間接正犯。又被告所
    犯普通竊盜罪與毀損器物罪間，有方法結果之牽連關係，為牽連犯，應從一重之
    刑法第三百二十條第一項之普通竊盜罪處斷。被告先後多次竊盜犯行，時間緊接
    ，所犯罪名相同，顯係基於概括之犯意為之，為連續犯，應依刑法第五十六條之
    規定以一罪論，並加重其刑。爰審酌被告盜採砂石圖利，破壞水土保持，並損及
    他人權益，其犯罪之動機、目的、手段、所生之危害、犯罪後之態度、尚未與自
    訴人達成和解等一切情狀，量處如主文所示之刑。
據上論斷，應依刑事訴訟法第二百九十九條第一項前段，刑法第五十六條、第三百二
十條第一項、第三百五十四條、第五十五條，罰金罰鍰提高標準條例第一條前段，判
決如主文。
中    華    民    國    八十九    年      一        月      二十七      日
                                台灣台中地方法院刑事第一庭
                                        法  官  張  惠  立
右正本證明與原本無異。
如不服本判決，應於判決送達後十日內向本院提出上訴狀，上訴於臺灣高等法院臺中
分院( 須附繕本 )。
                                        書記官
中    華    民    國      八十九      年       二      月     三        日
附表：
（一）台中市○○區○○段三七八地號土地、Ａ部分、面積三六○四點八五平方公尺
（二）同右段三七八之一地號、Ａ部分、面積一六七點五六平方公尺
（三）同右段三八○地號、Ａ部分、面積七五六點一○平方公尺
（四）同右段三八○之一地號、Ａ部分、面積一三九點五七平方公尺
附錄論罪科刑法條
刑法第三百二十條第一項：意圖為自己或第三人不法之所有，而竊取他人之動產者，
為竊盜罪，處五年以下有期徒刑、拘役或五百元以下罰金。


司法院資訊處製作；財團法人民間司法改革基金會備份。
